【裁判字號】    95,裁,2364
【裁判日期】    951019
【裁判案由】    勞保
【裁判全文】
最  高  行  政  法  院  裁  定
                                     95年度裁字第02364號
抗  告  人  甲○○
上列抗告人因勞保事件，抗告人不服臺北高等行政法院中華民國
95年1月23日94年度訴字第3977號裁定，提起抗告，本院裁定如
下：
    主  文
抗告駁回。
抗告訴訟費用由抗告人負擔。
    理  由
一、按抗告法院認抗告為不合法或無理由者，應為駁回抗告之裁
    定。
二、抗告意旨略謂：查本件係受益人即抗告人於民國（下同）93
    年3月22日申請陳晃之死亡給付，陳晃生前雖然生病，但還
    是有工作。且若如原處分所稱以於92年8月12日取消陳晃之
    被保險人資格，但抗告人仍繼續交付保費，係因抗告人詢問
    辦事人員，方知來申請死亡給付。且抗告人亦未想到陳晃會
    死亡，因為出殯日子很近，所以於3月19日除戶，抗告人身
    為陳晃之妻子，不應至今仍未領取死亡給付云云。
三、本件原裁定以：起訴，應以訴狀表明當事人、起訴之聲明、
    訴訟標的及其原因事實，行政訴訟法第105條第1項定有明文
    。本件抗告人不服訴願決定提起行政訴訟，核其未表明被告
    機關、訴之聲明等法定應記載之事項，且起訴書狀不合法定
    格式，經原審審判長以94年度訴字第3977號裁定命其依法於
    7日內補正，該裁定已於94年12月26日送達抗告人收受，有
    送達證書可稽，抗告人迄未補正，其起訴程式即屬於法不合
    ，乃裁定予以駁回。
四、本院查：按「行政訴訟法第107條所定，原告提起之訴，其
    訴訟要件之欠缺可以補正者，審判長應定期命其補正，若原
    告不補正或逾期不補正，受訴法院得以起訴不合法裁定駁回
    。如原告於期限內補正之被告機關並非命補正之甲行政機關
    ，仍屬未補正，自得以其起訴不合法定程式，適用行政訴訟
    法第107條第1項第10款之規定，裁定駁回其訴。」本院93年
    8月份庭長法官聯席會議闡釋甚詳。本件係勞保事件所為之
    行政處分，應以勞工保險局為原處分機關，是本件應以原處
    分機關之勞工保險局為被告機關。惟抗告人不服訴願決定提
    起本件行政訴訟，核其未表明被告機關、訴之聲明等法定應
    記載之事項，且起訴書狀不合法定格式，經原審審判長以94
    年度訴字第3977號裁定命其依法於7日內補正，該裁定已於
    94年12月26日送達抗告人收受，有送達證書可稽，抗告人並
    未於期限內依命補正裁定意旨補正被告機關、訴之聲明等法
    定應記載之事項，其起訴程式即屬於法不合，原審乃於95年
    1月23日以其起訴程式於法不合等語為由，駁回抗告人在原
    審之訴。揆諸前開說明，原裁定認事用法均屬妥適。至抗告
    人雖於95年1月26日抗告狀中補正相對人即原審被告機關為
    勞工保險局及訴之聲明等法定應記載之事項，然該補正係已
    逾前述審判長命補正之裁定期間而經原法院裁定駁回抗告人
    之訴後所為，故抗告人之上開補正尚不能指為原裁定違誤之
    論據。又抗告人對於原裁定並未具體指摘有何不合法，揆諸
    抗告人所陳各節，僅係對事實之陳述，並無可採，應予駁回
    。
五、 依行政訴訟法第104條、民事訴訟法第95條、第78條，裁定
     如主文。
中    華    民    國    95    年    10    月    19    日
                  第一庭審判長法  官  葉  振  權
                              法  官  陳  秀  美
                              法  官  劉  鑫  楨
                              法  官  梁  松  雄
                              法  官  劉  介  中
以  上  正  本  證  明  與  原  本  無  異
中    華    民    國    95    年    10    月    20    日
                              書記官  吳  玫  瑩


司法院資訊處製作；財團法人民間司法改革基金會備份。
